【裁判字號】    94,訴,2110
【裁判日期】    950127
【裁判案由】    毒品危害防制條例
【裁判全文】
臺灣桃園地方法院刑事判決              94年度訴字第2110號
公  訴  人  臺灣桃園地方法院檢察署檢察官
被      告  甲○○
上列被告因違反毒品危害防制條例案件，經檢察官提起公訴（94
年度毒偵字第4682號），本院裁定進行簡式審判程序，判決如下
：
    主  文
甲○○連續施用第一級毒品，累犯，處有期徒刑拾月。扣案之第
一級毒品海洛因壹包（淨重零點貳公克、空包裝重零點壹陸公克
）沒收銷燬之。
    事  實
一、甲○○前於民國92年間，因違反毒品危害防制條例案件，經
    本院於92年9 月17日以92年度訴字第793 號判處有期徒刑8
    月，於92年10月23日確定，並於93年9 月28日執行完畢。其
    又曾因施用毒品案件，經本院於89年4 月28日，以89年度毒
    聲字第3060號裁定送觀察勒戒後，認有繼續施用毒品之傾向
    ，再經臺灣桃園地方法院檢察署檢察官聲請本院於89年5 月
    19日，以89年度毒聲字第3540號裁定送強制戒治，嗣於89年
    10月4 日，經本院以89年毒聲字第6290號裁定停止戒治並付
    保護管束，後於90年5 月21日強制戒治期滿執行完畢。詎甲
    ○○猶不知惕勵，竟基於施用第一級毒品之概括犯意，自94
    年4 月間某日起至94年8 月11日晚間某時止，連續在桃園縣
    中壢市○○路福德廟之廁所內，以使用其所有注射針筒注射
    之方式，施用第一級毒品海洛因多次。嗣於94年8 月12日10
    時許，為警在桃園縣中壢市○○路○ 段60巷55號前查獲，並
    扣得第一級毒品海洛因1 包（淨重0 ．2 公克、空包裝重0
    ．16公克）。
二、案經桃園縣政府警察局中壢分局報告臺灣桃園地方法院檢察
    署檢察官偵查起訴。
    理  由
一、本件經檢察官提起公訴，被告甲○○於準備程序中就被訴事
    實為有罪之陳述，經審判長告知簡式審判程序之旨，並聽取
    公訴人及被告之意見後，由合議庭裁定進行簡式審判程序，
    合先敘明。
二、訊據被告甲○○對於上揭時、地，其連續施用第一級毒品海
    洛因多次之事實坦承不諱，又經將被告為警查獲後於94年8
    月12日12時許，所採集之尿液送驗結果，亦呈嗎啡陽性反應
    ，有台灣尖端先進生技醫藥股份有限公司於94年8 月19日出
    具之濫用藥物檢驗報告1 紙附卷可稽（附於偵查卷第37頁）
    ，此外，復有第一級毒品海洛因1 包（淨重0 ．2 公克、空
    包裝重0 ．16公克）扣案為憑，而扣案之白粉1 包送請法務
    部調查局鑑定，送驗白粉含有第一級毒品海洛因成分無訛，
    有該局94年10月13日調科壹第000000000 號鑑定通知書1 紙
    附卷足參，可認被告上開任意性自白，應與事實相符，堪以
    採信。綜上，本件事證明確，被告上揭犯行足可認定，應依
    法論科。
三、核被告甲○○所為，係犯毒品危害防制條例第10條第1 項之
    施用第一級毒品罪。被告非法持有第一級毒品海洛因，進而
    施用，其持有之低度行為應被施用之高度行為所吸收，不另
    論其非法持有第一級毒品之罪。又被告先後多次施用第一級
    毒品海洛因之犯行，時間緊接，犯罪構成要件相同，顯係基
    於概括犯意為之，為連續犯，應依刑法第56條之規定以一罪
    論，並加重其刑。另公訴意旨雖僅就被告於94年8 月12日12
    時許為警採尿時回溯26小時內某時，所為施用第一級毒品犯
    行部分提起公訴，惟被告所為上開其餘各次施用第一級毒品
    毒品犯行，與經起訴部分具有連續犯之裁判上一罪關係，依
    法本院自得併予審究。查被告前有如事實欄所載之犯罪科刑
    執行情形，有刑案資料查註紀錄表、臺灣高等法院被告前案
    紀錄表各1 份在卷可參，被告於前案執行完畢後5 年內再犯
    本件有期徒刑以上之施用第一級毒品罪，為累犯，應依法遞
    加重其刑。次查，被告曾因施用毒品案件，經本院於89年4
    月28日，以89年度毒聲字第3060號裁定送觀察勒戒後，認有
    繼續施用毒品之傾向，再經臺灣桃園地方法院檢察署檢察官
    聲請本院於89年5 月19日，以89年度毒聲字第3540號裁定送
    強制戒治，嗣於89年10月4 日，經本院以89年毒聲字第6290
    號裁定停止戒治並付保護管束，後於90年5 月21日強制戒治
    期滿執行完畢，有上開被告前案紀錄表及刑案資料查註紀錄
    表各1 份附卷為憑，其於前次強制戒治執行完畢釋放後，5
    年內再犯毒品危害防制條例第10條第1 項之罪，是依同條例
    第23條第2 項之規定，應予依法追訴。爰審酌被告前經觀察
    勒戒、強制戒治期滿，仍不知悔改、警惕，猶繼續施用毒品
    ，本不宜寬貸，及其施用之期間、次數，惟此乃自戕行為及
    被告犯後已坦承悔悟等一切情狀，量處如主文所示之刑。
四、末查，前述扣案之第一級毒品海洛因1 包（淨重0 ．2 公克
    、空包裝重0 ．16公克），係屬毒品，應依毒品危害防制條
    例第18條第1 項前段規定，不問屬於犯人與否，宣告沒收並
    銷燬之，併此敘明。
據上論斷，應依刑事訴訟法第273 條之1 第1 項、第299 條第1
項前段，毒品危害防制條例第10條第1 項、第18條第1 項前段，
刑法第11條、第56條、第47條，判決如主文。
本案經檢察官張啟聰到庭執行職務。
中    華    民    國    95    年    1     月    27    日
                      刑事第十二庭審判長法  官  游 紅 桃
                                        法  官  陳 雪 玉
                                        法  官  王 美 玲
以上正本證明與原本無異。
如不服本判決，應於判決送達後10日內向本院提出上訴狀 (應附
繕本)， 上訴於臺灣高等法院。
                                        書記官  張 子 涵
中    華    民    國    95    年    1     月    27    日
附錄本案論罪科刑法條：
毒品危害防制條例第10條第1 項
施用第一級毒品者，處六月以上五年以下有期徒刑。


司法院資訊處製作；財團法人民間司法改革基金會備份。
